臺灣臺北地方法院行政訴訟判決　
110年度交字第599號
原      告  汪家偉  

被      告  新北市政府交通事件裁決處
                      設新北市○○區○○路0段000號2樓
代  表  人  李忠台    住同上
訴訟代理人  黃曉妍律師
上列當事人間交通裁決事件，原告不服被告如附表所示之裁決，
提起行政訴訟，本院判決如下：
    主  文
原告之訴駁回。
訴訟費用新臺幣參佰元由原告負擔。　　
    事實及理由
壹、程序部分
　　本件屬交通裁決事件，爰依行政訴訟法第237條之7規定，不
    經言詞辯論，逕為判決。
貳、實體部分　　
一、事實概要：
　　原告所有000-000號普通重型機車（下稱系爭車輛），於附
    表所示之時、地，有「在劃有紅線路段停車」之違規行為，
    經民眾檢舉，被臺北市政府警察局大安分局（下稱舉發機關
    ）舉發，開立如附表所示之舉發通知單，嗣原告於民國110
    年5月21日、110年9月11日向被告提出申訴，經被告函請舉
    發機關就原告陳述事項協助查明，舉發機關函復依規定舉發
    尚無違誤；經原告向被告申請開立裁決書，被告於110年11
    月11以原告附表所示之違規事實，為如附表所示之裁決（下
    合稱原處分），共計裁處原告罰鍰新台幣（下同）4,200元
    ，原處分於110年11月15日對原告送達。原告不服，於110年
    11月25日向本院提起行政訴訟。
二、原告起訴主張：
　　本件乃經檢舉達人連續檢舉，原告停放機車處為公司私有土
    地且於紅線內30公分，不影響交通，第一張罰單未即時通知
    原告，致原告不知違規，而被連開7張罰單等情，並聲明：
    原處分撤銷。
三、被告則以：
㈠、經查本案7件違規，除處分B停放處為「大安區敦化南路二段8
    1巷65弄5號」外，其餘處分停放處均為「大安區敦化南路二
    段81巷65弄3號」，故處分B自與他處分為不同違規事件應無
    疑義；又審查採證照片，其餘處分雖停放處相同，但違規日
    時均不同，且細詳車上粉紅色雨衣及安全帽擺放位置及產生
    之陰影亦不相同，可認車輛經使用後復停放於同一位置，為
    另行起意之數違規行為而非同一違規行為。
㈡、次查，就處分A停放處，經查臺北市建築管理工程處回復函及
    臺北市政府工務局新建工程處函，確認系爭機車停放地點為
    建築線外道路範圍，且其土地使用分區為道路用地；其餘處
    分之停放處，查土地使用分區申請及查詢系統並輔以分區使
    用圖，該址介於地號279、279-3間，而不論地號279或279-3
    於分區使用上均屬道路用地(公共設施用地)，不問其為私有
    或公有，原告停放處(3號、5號)均屬道交條例第3條所稱「
    道路」範疇應無疑義。
㈢、又設置規則第169條所謂「距路面邊緣30公分繪設紅色線條」
    ，僅係主管機關以路面之何處作為繪製禁止臨時停車線位置
    之識別標準，而非以距離標線30公分以上作為禁止臨時停車
    有無之判斷依據，只要於紅線範圍內停放均為道交條例規範
    效力所及等語置辯，並聲明：原告之訴駁回。
四、本院之判斷：
㈠、按道交條例第56條第1項第1款規定：「汽車駕駛人停車時，
    有下列情形之一者，處新臺幣600元以上1,200元以下罰鍰：
    一、在禁止臨時停車處所停車。」再按道路交通安全規則第
    111條第1項第3款、第112條第1項第1款規定：「汽車臨時停
    車時，應依下列規定：三、設有禁止臨時停車標誌、標線處
    所不得臨時停車。」「禁止臨時停車處所不得停車。」及道
    路交通標誌標線號誌設置規則第169條規定：「禁止臨時停
    車線，用以指示禁止臨時停車路段，以劃設於道路緣石正面
    或頂面為原則，無緣石之道路得標繪於路面上，距路面邊緣
    以30公分為度。本標線為紅色實線，線寬除設於緣石，正面
    者以緣石高度為準外，其餘皆為10公分。本標線得加繪紅色
    『禁止臨時停車』標字，30公分正方，每字間隔30公分，沿本
    標線每隔20公尺至50公尺橫寫一組。本標線禁止時間為全日
    24小時，如有縮短之必要時，應以標誌及附牌標示之。」另
    依違反道路交通管理事件統一裁罰基準表之規定，機車駕駛
    人在禁止停車處所停車，於期限內繳納或到案聽候裁決者，
    統一裁罰基準為600元。
㈡、又按內政部警政署92年10月21日警署交字第0920149705號函
    釋（下稱警政署92年10月21日函釋）之說明：「依道路交通
    管理處罰條例第56條第1 項第4 款項規定：『在設有禁止停
    車標誌、標線之處所停車者。』按其意旨車輛停放在劃有禁
    止停車線之路段時，其違規事實即已存在；是以，無論車輛
    停放位置係道路範圍內側或外側，或其車體之前(後)懸部分
    ，占用禁停標線長度多少，與違規行為之成立無關；倘車輛
    停於道路範圍內，遵守前列相關規定辦理，則無違反道路交
    通管理事件之虞。」上揭函釋意旨，係交通主管機關基於職
    權對於道交條例第56條第1項第4款項規定所為之技術性、細
    節性闡釋，且未違反上揭法律規定之立法意旨，本件自得予
    以適用。 
㈢、經查，原告所有之系爭車輛，於附表所示之時、地，有如附
    表所示之違規行為，經被告以附表所示之原處分裁處原告罰
    鍰共計4,200元等情，有舉發單（本院卷第91-94頁）、原告
    申訴資料（本院卷第133-135頁）、舉發機關110年6月4日北
    市警安分交字第1103055083號函（本院卷第137頁）、原處
    分（本院卷第19-35頁）、採證照片（本院卷第171-176頁）
    在卷可稽，核堪採認為真實。
㈣、復查，本件依違規採證照片（本院卷第171-176頁）明確可見
    系爭車輛停放於劃設紅線處，車身旁紅線繪設明顯可供辨識
    ，準此以觀，系爭車輛確有「在設有禁止臨時停車標線處所
    臨時停車」之違規行為事實，事屬真正，要可認定。且再觀
    各舉發單所依據之採證照片，系爭車輛停放角度及其粉色衣
    服所放置位置均有不同，可認各舉發單所依據者乃原告不同
    次之違規行為，舉發機關分別予以舉發，並無違誤。另原告
    稱第一張罰單未即時通知原告，致原告不知違規云云，惟查
    附表編號1之A舉發單已於110年4月16日送達，並有蓋有社區
    管理委員會收發章，此有中華民國郵政大宗郵件簽收聯可稽
    （見本院卷第115頁），足認原告所稱之A舉發單已合法送達
    原告甚明。
㈤、至原告主張，該處為私人土地，原告停於該處不影響交通云
    云。惟查，道路交通標誌、標線、號誌之設置，係主管機關
    基於整體交通考量所為之縝密規劃，目的係維護社會大眾使
    用道路之秩序，並確保人車通行之安全，而禁止臨時停車之
    紅色實線的設置，乃為考量路段實際條件及行車安全確不適
    於停車而因此繪設，目的即在於禁止車輛駕駛人在繪設有該
    類標線路段上之停車行為，駕駛人除非有緊急避難之情狀外
    ，自不得恣意託詞而不予遵循。原告之系爭車輛於前揭時、
    地，既有在劃設紅色實線之禁止臨時停車標線處所臨時停車
    之違規行為，即屬違法。況且參諸違規採證相片顯示系爭車
    輛確實停放在紅色實線路段上，而違規地點之紅色禁止臨時
    停車標線，確實係漆劃於路邊，其樣式、顏色、位置均足資
    辨識，無扭曲、歪斜、寬度異常等常見私繪之狀況，一般用
    路人以其社會生活經驗觀察，實得判斷該處為禁止臨時停車
    處所，並無何令客觀用路人無法判斷該路段是否為禁止臨時
    停車路段之情狀。此外，原告違規地點之紅線，係為臺北市
    交通管制工程處所劃設列管之情，有臺北市政府工務局新建
    工程處110年12月22日北市工新養字第1103117255號函及其
    所附臺北市地理資訊地圖在卷可稽（本院卷第179-184頁）
    ，系爭地點有關紅實線之劃設，核屬一般處分性質，在未經
    依法撤銷之前，具有一般處分之效力，本院自應依該紅實線
    存在有效之事實，並不得逕為認定紅實線為無效。故而本件
    原告上開主張，不足為撤銷原處分之理由。
㈥、末觀諸前述設置規則第169條規定，係表明紅線係用以劃設指
    示禁止臨時停車之「路段」，及紅線劃設之標準係以「劃設
    於道路緣石正面或頂面」為原則，無緣石之道路得「標繪於
    路面上」，距路面邊緣以30公分為度，並視以各條道路的實
    際狀況作整體考量。是禁止臨時停車既以「路段」為範圍，
    自應認無論停車在紅線之內側或外側（或左側、右側），自
    均屬在禁止臨時停車處所停車，又參酌前揭警政署92年10月
    21日函釋意旨觀之，車輛停放於劃有禁止停車線之路段時，
    違規事實即已存在，無論車輛放置於道路範圍內側或外側，
    或其車體前後懸占用禁停標誌多長，均無涉違規行為之成立
    。經查，本件違規地點，既屬劃有紅色實線之禁止臨時停車
    標線之路段，且原告系爭車輛既確實有停放在紅色實線路段
    上之違規事實，已於前述，則其在禁止臨時停車處所停車之
    違規事實即已存在，而與系爭車輛占用紅色實線之禁止停車
    標線之內側或外側無涉，是原告主張系爭車輛停於紅線內30
    公分云云，並不影響原告有在禁止臨時停車處所停車之違規
    事實之認定。
五、綜上所述，原告於附表所載時、地，有如附表所示之違規行
    為，事證明確，經被告以附表所示之原處分裁處原告罰鍰共
    4,200元，核無違誤。原告訴請撤銷原處分，為無理由，應
    予駁回。
六、本案判決基礎已臻明確，兩造其餘攻擊防禦方法及訴訟資料
    ，經本院審核後，認與判決結果不生影響，且無調查之必要
    ，爰不一一論述及調查，併此敘明。
七、第一審裁判費為300元，依法應由敗訴之原告負擔，且係原
    告於起訴時繳納，爰確定第一審訴訟費用如主文第2項所示
    。
八、結論：原告之訴為無理由，依行政訴訟法第98條第1項前段
    、第237條之8第1項，判決如主文。
中　　華　　民　　國　　111 　年　　3 　　月　　16　　日
                  行政訴訟庭　　法　官　張瑜鳳
以上正本係依原本作成。
如不服本判決，應於判決送達後20日內，以原判決違背法令為理
由，向本院提出上訴狀並表明上訴理由（原判決所違背之法令及
其具體內容或依訴訟資料可認為原判決有違背法令之具體事實）
，並繳納上訴裁判費新臺幣750 元。
其未載明上訴理由者，應於提出上訴後20日內，向本院補提理由
書（上訴狀及上訴理由書均須按他造人數附繕本）；如未按期補
提上訴理由書，則逕以裁定駁回上訴。　　　　　　　　　
中　　華　　民　　國　　111 　年　　3 　　月　　16　　日
                                書記官  林劭威
　　　　　　　　　
附表：
編號 違規時間／違規地點 舉發單  裁決書  證據頁碼   違規事實／違反法條 （道交條例） 舉發單號 違規事實／違反法條（道交條例） 裁決書／處分內容  1 110年3月25日下午8時6分／敦化南路二段81巷65弄5號 在劃有紅線路段停車／第56第1項第1款 臺北市政府警察局北市警交字第AN0000000號（下稱A舉發單） 在禁止臨時停車處所停車／第56第1項第1款 被告新北裁催字第48-AN0000000號／罰鍰新臺幣（下同）600元（下稱A處分） 本院卷第91、35頁 2 110年4月9日下午8時37分／敦化南路二段81巷65弄3號 在劃有紅線路段停車／第56第1項第1款 臺北市政府警察局北市警交字第AN0000000號（下稱B舉發單） 在禁止臨時停車處所停車／第56第1項第1款 被告新北裁催字第48-AN0000000號／罰鍰600元（下稱B處分） 本院卷第91、33頁 3 110年4月15日下午9時13分／敦化南路二段81巷65弄5號旁 在劃有紅線路段停車／第56第1項第1款 臺北市政府警察局北市警交字第AN0000000號（下稱C舉發單） 在禁止臨時停車處所停車／第56第1項第1款 被告新北裁催字第48-AN0000000號／罰鍰600元（下稱C處分） 本院卷第31頁 4 110年4月18日下午7時47分／敦化南路二段81巷65弄5號旁 在劃有紅線路段停車／第56第1項第1款 臺北市政府警察局北市警交字第AN0000000號（下稱D舉發單） 在禁止臨時停車處所停車／第56第1項第1款 被告新北裁催字第48-AN0000000號／罰鍰600元（下稱D處分） 本院卷第93、27頁 5 110年4月21日下午7時53分／敦化南路二段81巷65弄5號旁 在劃有紅線路段停車／第56第1項第1款 臺北市政府警察局北市警交字第AN0000000號（下稱E舉發單） 在禁止臨時停車處所停車／第56第1項第1款 被告新北裁催字第48-AN0000000號／罰鍰600元（下稱E處分） 本院卷第92、29頁 6 110年4月23日下午9時10分／敦化南路二段81巷65弄5號旁 在劃有紅線路段停車／第56第1項第1款 臺北市政府警察局北市警交字第AN0000000號（下稱F舉發單） 在禁止臨時停車處所停車／第56第1項第1款 被告新北裁催字第48-AN0000000號／罰鍰600元（下稱F處分） 本院卷第94、25頁 7 110年4月24日下午9時28分／敦化南路二段81巷65弄5號旁 在劃有紅線路段停車／第56第1項第1款 臺北市政府警察局北市警交字第AN0000000號（下稱G舉發單） 在禁止臨時停車處所停車／第56第1項第1款 被告新北裁催字第48-AN0000000號／罰鍰600元（下稱G處分） 本院卷第93、23頁